【裁判字號】    98,抗,105
【裁判日期】    980401
【裁判案由】    聲請沒入保證金
【裁判全文】
臺灣高等法院高雄分院刑事裁定           98年度抗字第105號
抗 告 人
即受刑人    甲○○
上列抗告人因聲請沒入保證金案件，不服臺灣高雄地方法院中華
民國98年2 月19日裁定（98年度審聲字第520 號），提起抗告，
本院裁定如下：
    主  文
抗告駁回。
    理  由
一、抗告意旨略以：抗告人即受刑人甲○○並無逃匿之事實，為
    此提起抗告，請准發還保證金新台幣（下同）2 萬元云云。
二、本案經本院審理結果，認第一審裁定認事用法均無不當，應
    予維持，並引用第一審裁定書記載之理由（如附件）。
三、按具保之被告逃匿者，應命具保人繳納指定之保證金額，並
    沒入之。不繳納者，強制執行。保證金已繳納者，沒入之。
    前項規定，於檢察官依第93條第3 項但書及第228 條第4 項
    命具保者，準用之。刑事訴訟法第118 條定有明文。
四、經查：
(一)、抗告人即被告甲○○前因詐欺案件，於民國97年1 月8 日，
    經臺灣臺中地方法院檢察署檢察官以2 萬元命具保，經具保
    人謝庭彰提出2 萬元現金後，准許抗告人停止羈押在案，後
    該詐欺案件經臺灣高雄地方法院檢察署檢察官聲請簡易判決
    處刑，由臺灣高雄地方法院於97年7 月18日判決抗告人犯詐
    欺取財罪，處有期徒刑3 月，如易科罰金以1 千元折算1 日
    ，於97年8 月21日判決確定，此有刑事被告現金保證書、臺
    灣臺中地方法院檢察署收受刑事保證金通知、臺灣臺中地方
    法院檢察署97年4 月18日中檢輝忠96偵27637 字第031610號
    函、臺灣高等法院被告前案紀錄表在卷可參。
(二)、臺灣高雄地方法院檢察署執行檢察官承辦抗告人甲○○上開
    詐欺案件確定判決之執行，依抗告人設籍地、居住地傳喚，
    抗告人未能到案執行，復經拘提抗告人未果及傳喚上開具保
    人協同抗告人到案仍未見抗告人到案執行，此有臺灣高雄地
    方法院檢察署98年度執聲沒字第22號執行卷宗所附送達證書
    、拘票、戶籍資料查詢、通知函、電話紀錄單等件為證，足
    見抗告人顯有逃匿未到案執行之事實。
五、綜上所述，原審因而認定抗告人即受刑人甲○○已經逃匿，
    依刑事訴訟法第118 條第1 項規定，裁定「謝庭彰繳納之保
    證金新臺幣貳萬元，沒入之」，於法尚無不合。抗告人仍以
    其無逃匿事實為由具狀抗告，並無理由，抗告應予駁回。
據上論結，應依刑事訴訟法第412 條，裁定如主文。
中    華    民    國    98    年    4     月    1     日
                刑事第一庭  審判長法  官  郭雅美
                                  法  官  徐美麗
                                  法  官  張意聰
以上正本證明與原本無異。
本裁定不得再抗告。
中    華    民    國    98    年    4     月    1     日
                                  書記官  陳金
附件：
臺灣高雄地方法院刑事裁定             98年度審聲字第520號
聲  請  人  臺灣高雄地方法院檢察署檢察官
受  刑  人  甲○○  男  36歲（民國○○年○月○日生）
                    身分證統一編號：Ｚ000000000號
                    住高雄縣梓官鄉○○村○○鄰○○街10號
                    居高雄縣彌陀鄉○○村○○○路智仁巷14
                    號
具  保  人  謝庭彰  住彰化縣福興鄉○○村○鄰○○街34號
                    居彰化縣員林鎮○○路○段仁愛巷14弄4之
                    1號
上列具保人因受刑人詐欺案件，經聲請人聲請沒入保證金（98年
度執聲沒字第22號），本院裁定如下：
    主  文
謝庭彰繳納之保證金新臺幣貳萬元，沒入之。
    理  由
一、聲請意旨略以：受刑人因詐欺案件，前經具保人依指定之保
    證金額新臺幣2 萬元提出現金，並經許可停止羈押在案，茲
    因受刑人已經逃匿，依刑事訴訟法第118 條第1 項，聲請將
    具保人所繳之保證金沒入。
二、經本院審酌相關卷證，核屬真實，爰依刑事訴訟法第118 條
    第1 項、第121 條第1 項規定，裁定如主文。
中    華    民    國    98    年    2     月    19    日
                  刑事第十四庭  法  官  王品惠
以上正本證明與原本無異。
如不服本裁定，應於送達後5日內，向本院提出抗告狀。
中    華    民    國    98    年    2     月    19    日
                                書記官  馮欽鳳


司法院資訊處製作；財團法人民間司法改革基金會備份。
